灣板橋地方法院刑事判決　　　　　　　 94年度易字第774號
公　訴　人　臺灣板橋地方法院檢察署檢察官
被　　　告　丙○○
上列被告因竊盜案件，經檢察官提起公訴（94年度偵字第9857號
），被告於準備程序為認罪陳述，本院合議庭裁定由受命法官行
簡式審判程序，判決如下：
    主  文
丙○○連續於夜間侵入住宅竊盜，處有期徒刑拾壹月。扣案伸縮
電視天線壹支沒收。
    事  實
一、丙○○有違反麻醉藥品管理條例案件、藥事法、行使偽造貨
    幣案件等前科，民國八十九年間，因違反毒品危害防制條例
    案件，經臺灣士林地方法院以八十九年度訴字第一○二號判
    決判處有期徒刑七月確定（徒刑起算日期九十年十一月十一
    日，指揮書執畢日期原為九十一年五月九日，期間，因自九
    十一年一月二十九日起至同年十二月二十四日止，執行強制
    戒治，故指揮書執畢日期改為九十二年四月二日）；又於九
    十年間，因犯竊盜罪，經臺灣臺北地方法院以九十年度簡字
    第三三八九號判決判處有期徒刑六月確定（自九十二年四月
    三日起接續執行，九十二年十月二日執行完畢）；另因違反
    毒品危害防制條例案件，經臺灣高等法院以九十一年度上訴
    字第八五二號判決分別判處有期徒刑十一月、七月，應執行
    有期徒刑一年五月確定（自九十二年十月三日起接續執行，
    九十四年三月二日執行完畢），併合執行上開等徒刑後，並
    併合計算其最低應執行之期間，於九十三年八月一日假釋出
    監（所餘期間付保護管束，惟嗣經撤銷假釋，應執行殘刑五
    月二十九日，然於本案尚不構成累犯）；詎其仍不知戒慎，
    猶基於意圖為自己不法所有之概括犯意，連續於如附表所示
    之夜間，以其所有之扣案伸縮電視天線一支，打開丁○○、
    乙○○、甲○○等人住處鐵門後，侵入丁○○等人住宅，竊
    取財物得手（詳細之竊盜時間、地點、手法、被害人及失竊
    財物，均詳如附表所示），嗣於九十四年六月六日上午五時
    三十分許，丙○○再次前往丁○○前開住處，擬欲進入行竊
    ，甫以前開扣案伸縮電視天線試行打開鐵門之際，因丁○○
    在內聽聞聲響，開門查看，丙○○迅即離去，惟仍為丁○○
    報警後，在臺北縣板橋市○○路○段三七巷一八四號前查獲
    ，並扣得其所有供本件竊盜犯罪所用之前開伸縮電視天線一
    支，始悉上情。
二、案經臺北縣政府警察局板橋分局報告臺灣板橋地方法院檢察
    署檢察官偵查起訴。
    理  由
一、訊據被告對前開竊盜犯行，迭於警詢、偵查及本院審理中坦
    承不諱，核與證人即被害人乙○○、丁○○、甲○○證述失
    竊情節相符（見偵查卷第十至十四頁、本院卷九十四年十月
    二十七日審判筆錄），並有由前揭被害人所出具之贓物認領
    保管單三紙在卷可稽（見偵查卷第十九、二十六、二十七頁
    ）、被告所有，供本件竊盜犯罪所用之伸縮電視天線扣案為
    憑，足徵被告前開自白應與事實相符，可以採信，本件事證
    明確，被告竊盜犯行足以認定。
二、按臺灣地區九十四年五月二十六日、同年六月五日、同年月
    六日之日出時間分為五時五分、五時四分、五時四分，有中
    央氣象局中華民國九十四年日出日沒時刻表附卷可稽（見前
    開偵查卷第七十頁），是被告於如附表所示之九十四年五月
    二十六日凌晨三時許、同年六月五日凌晨四時許、同年月六
    日凌晨三時許之侵入住宅竊盜行為，係屬於夜間侵入住宅行
    竊之態樣甚明，核其所為係犯刑法第三百二十一條第一項第
    一款之於夜間侵入住宅竊盜罪；被告先後三次加重竊盜犯行
    ，時間緊接、所犯構成要件相同，顯係基於概括犯意反覆為
    之，為連續犯，應依刑法第五十六條之規定，僅論以連續於
    夜間侵入住宅竊盜一罪，並加重其刑。至公訴意旨雖謂被告
    因竊盜案件，前經臺灣臺北地方法院以九十年簡字三三八九
    號判決，判處有期徒刑六月，得易科罰金確定，刑期起算日
    期為九十二年四月三日，指揮書執畢日期為同年十月二日，
    猶不知悔改，於前開有期徒刑執行完畢後，五年內再犯本件
    有期徒刑以上之罪，應為累犯，請依法加重其刑等語。然按
    數罪所處有期徒刑併合執行，其報請許可假釋所需最低應執
    行之期間，既合併計算，且假釋期間（即殘刑期間），亦合
    併計算之，其期間既無從區分，從而不論假釋出獄前所執行
    之期間是否已逾其中任一罪之刑期，亦不論嗣後其假釋有無
    被撤銷，在假釋期間內，均應認為尚未執行完畢，其於執行
    逾其中任一罪之刑期後五年內之假釋期間，再犯有期徒刑以
    上之罪者，不應論以累犯（最高法院八十八年七月二十日八
    十八年第四次刑事庭會議決議參照）。查本件被告於八十九
    年間，因違反毒品危害防制條例案件，經臺灣士林地方法院
    以八十九年度訴字第一○二號判決判處有期徒刑七月確定（
    徒刑起算日期九十年十一月十一日，指揮書執畢日期原為九
    十一年五月九日，期間，因自九十一年一月二十九日起至同
    年十二月二十四日止，執行強制戒治，故指揮書執畢日期改
    為九十二年四月二日）；又於九十年間，因犯竊盜罪，經臺
    灣臺北地方法院以九十年度簡字第三三八九號判決判處有期
    徒刑六月確定（自九十二年四月三日起接續執行，九十二年
    十月二日執行完畢）；另因違反毒品危害防制條例案件，經
    臺灣高等法院以九十一年度上訴字第八五二號判決分別判處
    有期徒刑十一月、七月，應執行有期徒刑一年五月確定（自
    九十二年十月三日起接續執行，九十四年三月二日執行完畢
    ），併合執行上開等徒刑後，並併合計算其最低應執行之期
    間，於九十三年八月一日假釋出監，所餘期間付保護管束，
    惟嗣經撤銷假釋，應執行殘刑五月二十九日等情，有臺灣高
    等法院被告前案紀錄表在卷可按，是其已執行之期間及假釋
    之範圍，依前開說明，自應包括上開各數罪徒刑在內，且其
    假釋既嗣經撤銷，須執行殘刑，故被告為本件竊盜犯行時，
    即非屬受有期徒刑執行完畢，五年內再犯，自不應論以累犯
    ，前開公訴意旨請論被告累犯部分，尚有誤會，併此敘明。
    爰審酌被告有如事實欄所述之前科及刑之執行情形，素行非
    佳，及其犯罪之手段、所生危害，暨犯罪後態度等一切情狀
    ，量處如主文所示之刑。至扣案電視天線一支，可伸縮，有
    相片在卷可參（見偵查卷第三十四頁），客觀上尚難認屬足
    以對人之生命、身體、健康安全構成威脅，具有危險性之兇
    器，惟其為被告所有，供本件竊盜犯罪所用之物，則據被告
    供述在卷，應依刑法第三十八條第一項第二款規定，宣告沒
    收。
三、本件被告係被訴犯刑法第三百二十一條第一項第一款之於夜
    間侵入住宅竊盜罪，其於本院行準備程序時對被訴事實為有
    罪之陳述，經受命法官告以簡式審判程序之旨，並聽取檢察
    官、被告意見後，由本院合議庭依刑事訴訟法第二百七十三
    條之一第一項規定裁定由受命法官獨任進行簡式審判程序，
    末此敘明。
據上論斷，應依刑事訴訟法第二百九十九條第一項前段、第二百
七十三條之一第一項，刑法第五十六條、第三百二十一條第一項
第一款、第三十八條第一項第二款，判決如主文。
本案經檢察官徐名駒到庭執行職務。
中　　華　　民　　國　　94　　年　　10　　月　　 31   日
                  刑事第四庭    法　官
附表：
┌──┬────┬──────┬─────┬──────┐
│編號│ 時  間 │ 地     點  │ 手   法  │ 被害人損失 │
├──┼────┼──────┼─────┼──────┤
│ 一 │94年5月2│臺北縣板橋市│以自備之電│乙○○遭竊黑│
│    │6日凌晨3│大觀路2段8號│視天線打開│色皮包乙只（│
│    │時許    │2樓         │住宅之鐵門│內有身分證、│
│    │        │            │，於夜間侵│健保卡、郵局│
│    │        │            │入住宅竊盜│、彰化銀行、│
│    │        │            │          │臺新銀行、國│
│    │        │            │          │泰世華銀行之│
│    │        │            │          │提款卡、新臺│
│    │        │            │          │幣｛下同｝34│
│    │        │            │          │80 元）     │
├──┼────┼──────┼─────┼──────┤
│ 二 │94年6月5│臺北縣板橋市│同上      │丁○○遭竊皮│
│    │日凌晨4 │大觀路2 段37│          │包乙只（內有│
│    │時許    │巷284號2樓  │          │身分證、駕照│
│    │        │            │          │、健保卡、提│
│    │        │            │          │款卡、2 千餘│
│    │        │            │          │元）、BENQ手│
│    │        │            │          │機二支。    │
├──┼────┼──────┼─────┼──────┤
│ 三 │94年6月6│臺北縣板橋市│同上      │甲○○遭竊皮│
│    │日凌晨3 │大觀路2 段37│          │包乙只（內有│
│    │時許    │巷276號4樓  │          │現金、衣服、│
│    │        │            │          │鑰匙）及BENQ│
│    │        │            │          │手機乙支等物│
└──┴────┴──────┴─────┴──────┘
以上正本證明與原本無異
如不服本判決應於送達後10日內向本院提出上訴狀
                                書記官　陳慧儷
中　　華　　民　　國　　94　　年　　10　　月　　31　　日
